Inventaris van de verzameling binnenlandse kaarten Hingman, eerste en tweede supplement, 1529-1813 (1951)
Nationaal Archief, Den Haag
- Eerste supplement Hingman (4.VTHR inv.nrs. 3848 t/m 4796)
  - Kaart van de schorren, gelegen onder Hulst, Axel en Sas van Gent met concepten van bedijkingen., begin 18de eeuw; 4536; Manuscript Afmetingen 44 x 108 cm
  - Kaart figuratief van de ingedijkte gronden de Varkensput, gelegen over de stad Axel aan de Oost en Westzijde van de Oude Gentse vaart., 1790; 4537A-4537B; 2 ex. Manuscript Afmetingen 61 x 58 cm
    Vervaardigd door M. Boeren.
    - Blad 1, 4537A
    - Blad 2, 4537B
  - Kaart van het buitendeel van de Ferdinanduspolder bij Axel herdijkt, 1776; 4538; Manuscript Afmetingen 48 x 70 cm
    Vervaardigd door J.F. de Bruyn Gilleszn., Samuel du Pont, D.W.C. Hattinga. Kopie 1779, vervaardigd door De Gardeijn.
  - Kaart van de limieten tussen de ambachten van Axel en Hulst gekopieërd uit de originele kaart van D.W.C. Hattinga, Samuel du Pont en J.F. de Bruyn Gilleszn., berustende ter griffie der stad Axel., 1779; 4539; Manuscript Afmetingen 51 x 72 cm
    Vervaardigd door J. van Gardeijn.
  - Plan, dienende tot aanwijzing der plaatsen van de batterijen zoo op de kapitale wal als aan de linie van Axel en de daaraan gemaakte veranderingen in, 1784 en 1785; 4540; Manuscript Afmetingen 21 x 32 cm
  - Kaart van Hulsterambacht en de baronnie van St. Jan Steen., 1786; 4541; Manuscript Afmetingen 60 x 55 cm
  - Kaart figuratief van de landen van Axel en Terneuzen, vertonende alle dijken, wegen en kwellen met alle schorren daaraan gelegen., 1624; 4542; Manuscript Afmetingen 30.5 x 50 cm
    Vervaardigd door Adriaan Pieters 't Gilde. Kopie 1768 vervaardigd door C. van Veerdegen. Verkleinde kopie 1773 van J. Rodens.
  - Kopiën van een kaart van 1570 betreffende de zeewerken in de Axeler- en Terneuzer ambachten, 18e eeuw; 4543A-4543B
    - Kaart der polders en Zeewerken, Paalhoofden enz. in het Axelerambacht, vervaardigd naar een zeer oud kaartje ten jare 1570, 2e helft 18e eeuw, 4543B; Manuscript Afmetingen 23.5 x 38.5 cm
      Vervaardigd door J.a.U.D.
    - Kaart van de Axeler- en Terneuze ambachten, afgedeeld in hare polders, mitsgaders de grote zeewerken en hoofden als die onderhouden wierden., ca. 1790-1810, 4543A; Manuscript Afmetingen 38 x 49 cm
      Kopie vervaardigd door J.M. Wissekerke.
  - Verschillende historische kaarten van Zeeland., 4544.1-4544.9; 15 stukken Manuscript
    - A: "Zeeland in 1274, gevolgd de kaart van den Raad van Vlaanderen tot Gent; Smallegange, Zeelands Kronyk; Mareeuw"., 4544.1; Afmetingen 52 x 56 cm
      Sluit op de reiskaart van J. de Kanter, 1823.
    - B: Kaart van Zuid Beveland, tussen 1594 en 1597, misschien van Massol., 4544.2; 2 ex. Afmetingen 51 x 70 cm
      Vgl: Ermerius, Zeeuwse Oudheden VII, Zuid Beveland I, blz. 68 nr. 1.
    - C: Kaart van Walcheren en West Zeeuws-Vlaanderen, gekopieërd naar een oude op perkament getekende kaart. 1870, 4544.3; Afmetingen 45 x 63 cm
      Vervaardigd door L.J. Dh.
    - D: Kaart van Zeeland en Noord Vlaanderen, 1274 ?, 4544.4; Calque Afmetingen 42 x 52 cm
    - E: Kaart van Walcheren en West Zeeuws Vlaanderen, zoals het was in 1280., 4544.5; 2 bladen Afmetingen 42 x 54 cm en 38 x 49 cm
    - F: Kaart van Zeeland en Noord Vlaanderen. 1420, 4544.6; Afmetingen 57 x 67 cm
      Vervaardigd door Willem Dansonville.
    - G: Historische Schetskaart van Zeeland, conform de kaart, berustende "ten Raade van Vlaenderen tot Gent"" ... De authentique was getekent L. van Tuynen", 4544.7; Afmetingen 57 x 69 cm
      Kopie 1641 vervaardigd door J. Pietersen Kopie 1644, vervaardigd door A. van Hilderbeek Kopie 1647, kopie " ... en van veele misslagen gesuyvert ... " 1724, P. Wiltschut
    - H: "Zeeland (bedijkt) Ao 1230, gevolgd J.J. Reygersberg 1e druk (Ermerius Z. Oudh. Walcheren) Mareeuw", 4544.8; Afmetingen 51 x 56 cm
    - I: "Zeeland (onbedijkt) Ao 600, gevolgd de kaart uit 't klooster te Egmond (Gargon, Walchersche Arkadia) Mareeuw"., 4544.9; Afmetingen 51 x 56 cm
    - J: Kaart van Zeeland en Noord-Vlaanderen. 1420, 4544.10; Afmetingen 57 x 59 cm
      "De originele kaart op Perkament getekend ... is Thans Berustende onder de Charters van den Heere van Druijnen. Agter op dezelve caart staat Geschreeven: Deze Carte hoort toe het Starfhuis van Jonkv. Anna Fijerens, Wedue van den heer Johan Maccilliaer 1629".
      Vervaardigd door Willem van Sonville Kopie 1763, vervaardigd door R. van Suchtelen Kopie 1775, vervaardigd door Zacharias Drubbels
    - K: Kaarte van Zeeland, en Vlaanderen ten tijde van Guido van Dampier, Graaf van Vlaanderen. Ao 1274". " ... na de kaarte, Berustende ten Raade van Vlaanderen tot Gent, door L.V. Tuijne ...", 4544.11; Afmetingen 46.5 x 57 cm
      Kopie 1641,vervaardigd door J. Pietersen Kopie 1644, vervaardigd door H. van Hilderbeek,
      Kopie 1725, vervaardigd door W.T. Hattinga Kopie 1767, vervaardigd door D.W.C. Hattinga
    - L: Historische schetskaart van Zeeland. Z.j, 4544.12; Afmetingen 68 x 56 cm
    - M: Historische schetskaart van Zeeland en Noord Vlaanderen. Z.j, 4544.13; Afmetingen 63 x 88 cm
      Kopie 1540, vervaardigd door Jacques Hoorenbout Kopie 1651, J. Elants Kopie 1663, H. Schroots Kopie 1714, H. Pierssens en J. Hermans
    - Blad 14, 4544.14
    - Blad 15, 4544.15
  - "Kaart der Bataafse Republiek, verdeeld in Departementen en Ringen, volgens de acte van Staatregeling bij Publicatie van het Uitvoerend Bewind van 17 nov. 1789 en in Districten bij Publicatie van den 14 mei 1799"., 4545; Afmetingen 50 x 39.5 cm
    Opgedragen door Quint Ondaatje. Sculpsit C. van Baarsel. Uitgever J.C. Leeuwenstijn, Den Haag 1799.
    Ook beschreven in Collectie Blanken toegang 4.BLF inventarisnr. 350.
  - Grond- en opstandtekening der krib voor de Oudenhoornse zeedijk., 1807; 4546A-4546B; 2 st. Manuscript Afmetingen 65 x 96 cm en 47.5 x 79 cm
    Vervaardigd door B.J. Verheij Czn.
    Ook beschreven in Collectie Blanken toegang 4.BLF inventarisnr. 451.
    - Blad 1, 4546A
    - Blad 2, 4546B
  - Kaart van de onverdeelde boven rivier en monden van de Waal en Pannerdens kanaal met de diepten der peilingen., 1800; 4547; Manuscript Afmetingen 39 x 70 cm
    Vervaardigd door J. Engelman. Kopie J.W. Karsten.
    Ook beschreven in Collectie Blanken toegang 4.BLF inventarisnr. 180.
  - Schetskaarten van een gedeelte van de Lek, van Nieuw-Lekkerland tot Huis den Donk (1802, A. Blanken Jzn.)., 1817; 4548A-4548E; 4 stukken Manuscript Afmetingen 77 x 270 cm, 68 x 212 cm en 43 x 82 cm
    Vervaardigd door Van Lakerveld Blanken en J.A. van Effen.
    Ook beschreven in Collectie Blanken toegang 4.BLF inventarisnrs. 398 en 334.
    - Schetskaart 1, 4548A
    - Schetskaart 2, 4548B
    - Schetskaart 3, 4548C
    - Schetskaart 4, 4548D
    - Begeleidend schrijven, 4548E
  - Kaart van de loop van de Biesbosch van deszelfs begin uit de Merwede bij Dordrecht tot aan deszelfs uitloop in de Westkil bij de kop van het eiland Dordrecht, gemeten in 1804 door P. de Leeuw en daarna in kaart gebracht., 1807; 4549; Manuscript Afmetingen 57 x 110 cm
    Vervaardigd door A.E. Perrenoud.
    Ook beschreven in Collectie Blanken toegang 4.BLF inventarisnr. 294.
  - Kaart van de Maas bij Rotterdam volgens gedane meting in 1791 door F.W. Conrad., 4550; Manuscript Afmetingen 43.5 x 60 cm
    Kopie 1801, vervaardigd door C. Verhey Bzn. Met rood potlood aangetekend de peilingen van 1806.
    Ook beschreven in Collectie Blanken toegang 4.BLF inventarisnr. 336.
  - "Carte figurative d' une partie de la rivière la Meuse près de Vlaardingen" (peilingen)., Z.j. ca. 1812; 4551; Manuscript Afmetingen 29 x 39 cm
    Vervaardigd door E. Stoelendrajer.
    Ook beschreven in Collectie Blanken toegang 4.BLF inventarisnr. 408.
  - Kaart van de verzinking in de oostelijke der 2 stroomleidende kribben aan de noordelijke Maasoever tussen Zwartewaal en Den Briel., 1810; 4552; Manuscript Afmetingen 57 x 91 cm
    Ook beschreven in Collectie Blanken toegang 4.BLF inventarisnr. 340.
  - Grond en opstandtekening van krib nr. 1. aan de noordelijke Maasoever tussen Zwartewaal en Den Briel., 1809; 4553; Manuscript Afmetingen 59 x 92 cm
    Vervaardigd door B.J. Verhey.
  - Grond en opstandtekening van krib nr. 2., 1809; 4554; Manuscript Afmetingen 59 x 94 cm
  - Vier kaarten van het riviervak tussen Vlaardingen en Brielle, bevattende tevens de mond van de Oude Maas en het Scheur., 19de eeuw; 4555A-4555D; Manuscript
    Ook beschreven in Collectie Blanken toegang 4.BLF inventarisnr. 409.
    - Blad 1, 4555A; Afmetingen 99 x 130 cm
    - Blad 2, 4555B; Afmetingen 99 x 130cm
    - Blad 3, 4555C; Afmetingen 54 x 76 cm
    - Blad 4, 4555D; Afmetingen 30 x 44 cm
  - Kaarten van de Hollandse IJssel., 19de eeuw; 4556A-4556C; 3 stukken. Manuscript Afmetingen 50 x 160 cm
    Ook beschreven in Collectie Blanken toegang 4.BLF, inventarisnr. ???.
    - Blad 1, 4556A
    - Blad 2, 4556B
    - Blad 3, 4556C
  - Kaart van de Dordtse Kil en de trekdam. De Polder Wieldrecht alleen bedijkt., 4557; Manuscript Afmetingen 60 x 30 cm
    Ook beschreven in Collectie Blanken toegang 4.BLF, inventarisnr. 456.
  - Kaart van de gorzen van de Oudedijk aan het Hollandsdiep., begin 19de eeuw; 4558; Manuscript Afmetingen 44 x 106 cm
    Ook beschreven in Collectie Blanken toegang 4.BLF, inventarisnr. 321.
  - Kaart van de tonnen en bakens in het Haringvliet, Grevelingen Ooster Schelde en verbindende wateren tijdens het Franse bestuur., 4559; Manuscript Afmetingen 63 x 96 cm
    Ook beschreven in Collectie Blanken toegang 4.BLF, inventarisnr. 318.
  - Kaart van de loop van de rivier de Mark van Breda tot deszelfs uitmonding in het Volkerak met de wederzijdse dijken kaden en buitenlanden en daaraan liggende polders, benevens de toegangen uit de hoge landen van Brabant tussen daar te maken inundatiën na dezelve., 1793; 4560A-4560C; 3 stukken Manuscript Afmetingen 46 x 96 cm, 47 x 230 cm en 46.5 x 128 cm
    Beh. bij het rapport vande Dir. Gen. van 's lands fortifcatiën, d.d. 28 jan. 1794. (F.J. de Vije).
    Ook beschreven in Collectie Blanken toegang 4.BLF, inventarisnr. 543.
    Vervaardigd door J.L. van der Meer
    - Blad 1, 4560A
    - Blad 2, 4560B
    - Blad 3, 4560C
  - Profielen en tekeningen van kustwerken, behorende bij het plan tot dichting van de rivieren de Mark en Dintel., 1810; 4561A-4561E; 5 stukken. Manuscript Diverse Afmetingen
    Ook beschreven in Collectie Blanken toegang 4.BLF, inventarisnr. 544.
    - Blad 1, 4561A
    - Blad 2, 4561B
    - Blad 3, 4561C
    - Blad 4, 4561D
    - Blad 5, 4561E
  - Plan tot weder dichting van de rivier de Dintel met een blad standtekeningen en een blad met de grondtekening van de sluis-gebouwen., 1810; 4562A-4562C; 3 stukken Manuscript Afmetingen 60 x 91 cm; 60 x 94 cm en 61 x 94 cm
    Ook beschreven in Collectie Blanken toegang 4.BLF, inventarisnr. 545.
    - Blad 1, 4562A
    - Blad 2, 4562B
    - Blad 3, 4562C
  - Kaart van de loop der Roozendaalse vliet met de wederzijdse dijken, buitenlanden en daaraan liggende polders, van Roozendaal tot derzelver lozinge in 't Volkerak., 1793; 4563A-4563B; Manuscript Afmetingen 47.5 x 128 cm
    Beh. bij het rapport v.d. Dir. Gen. van 's lands fortificatiën van 28 jan. 1794. (F.J.de Vije).
    Ook beschreven in Collectie Blanken toegang 4.BLF, inventarisnr. 554.
    Vervaardigd door J.L. v.d. Meer.
    - Eerste stuk, 4563B
    - Tweede stuk, 4563A
  - Aftekening van een gedeelte der Zederik met een uitwaterende sluis op de Linge, benevens boezems van de polder van Nieuwland, Leerbroek en Reijerskoop met verdere situatie., 19de eeuw; 4564; Manuscript Afmetingen 37.5 x 60 cm
    Ook beschreven in Collectie Blanken toegang 4.BLF, inventarisnr. 369.
  - Situatiekaart van dat gedeelte van de Overwaard door 't welk de landen, die op de Zederik uitwateren met een nieuw te graven vliet van de Bazeldijk af tot in de Giessen kunnen ingelaten worden in het waterschap van de Overwaard., 18de eeuw; 4565; Manuscript Afmetingen 34.5 x 46 cm
    Ook beschreven in Collectie Blanken toegang 4.BLF, inventarisnr. 365.
  - "Carte des Canaux en Delfland, Schieland et Rhinland lesquels ont une communcation pour la navigation par differentes ecluses tant entre eux qu 'avec la rivière la Meuse et la Haye par les moyens desquels on pourra obtenir une circulation continuelle de l' eau douce par les canaux de la ville susdite avec les canaux à creuses gardes portes et ecluses à batir a cet effet.", Z.j. (1808); 4566; Manuscript Afmetingen 30 x 95 cm
    Ook beschreven in Collectie Blanken toegang 4.BLF, inventarisnr. 386.
  - "Carte no. 2 des canaux et étangs de la Haye indiquant les endroits ou les ecluses etc. devront etre construites pour amener la circulation des eaux dans les canaux de la dite ville.", 1808; 4567A-4567D; Manuscript Afmetingen 54 x 75 cm. Met 3 bladen profiles. Afmetingen 62-195cm, 62 x 92 cm en 62 x 95 cm
    Ook beschreven in Collectie Blanken toegang 4.BLF, inventarisnr. 307.
    - Kaart, 4567A; Afmetingen 54 x 75 cm
    - Profielen, 4567B; Afmetingen 62 x 195cm
    - Profielen, 4567C; Afmetingen 62 x 92 cm
    - Profielen, 4567D; Afmetingen 62 x 95 cm
  - "Carte speciale contenant le canal de Katwijk avec project pour ameliorer l' affluence de l' eau du bassin de Rhinlande au dit Canal dans le mer du Nord, appartenant au projet de dessechement du grand lac de Harlem.", 19de eeuw; 4568; Manuscript Afmetingen 39 x 110 cm
    Ook beschreven in Collectie Blanken toegang 4.BLF, inventarisnr. 535.
  - Kaart van het uitwateringskanaal bij Katwijk met de kanalen van toevoer na hetzelve, betrekkelijk genomene proeven omtrent het vermogen van ontlasting van de boezem van Rijnland., 19e eeuw; 4569A-4569B; Manuscript en gedrukt Afmetingen 28 x 43 cm
    Ook beschreven in Collectie Blanken toegang 4.BLF, inventarisnr. 536.
    2 exemplaren
    - Manuscriptkaart, 4569A
    - Gedrukte kaart, 4569B
  - Figuratieve kaart van het vaarwater uit de Haarlemmermeer naar de Overtoom lands de Nieuwe Meer en de Schinkel., 1800; 4570; Manuscript Afmetingen 39 x 54 cm
    Ook beschreven in Collectie Blanken toegang 4.BLF, inventarisnr. 316.
  - Kaart wegens een project tot het graven van een kanaal van Amsterdam naar de Rijn bij Amerongen om de gemelde stad van vers water te voorzien., Z.j. (ca. 1810); 4571; Manuscript Afmetingen 95 x 192 cm
    Ook beschreven in Collectie Blanken toegang 4.BLF, inventarisnr. 283.
  - Plattegrond van Muiden, tonende de situatie van de overgang over de Vecht van het project-kanaal tussen Amsterdam en Amerongen. Met tekeningen van de zeesluis te Muiden., Z.j. (ca. 1810); 4572A-4572F; 6 stukken. Manuscript Diverse Afmetingen
    Ook beschreven in Collectie Blanken toegang 4.BLF, inventarisnr. 287 en 285.
    - Blad 1, 4572A
    - Blad 2, 4572B
    - Blad 3, 4572C
    - Blad 4, 4572D
    - Blad 5, 4572E
    - Blad 6, 4572F
  - Profielen en tekeningen van sluizen en andere kunstwerken behorende bij het plan van een kanaal van Amsterdam naar Amerongen., Z.j. (ca. 1810); 4573A-4573D; 4 stukken. Manuscript Diverse Afmetingen
    Ook beschreven in Collectie Blanken toegang 4.BLF, inventarisnr. 286.
    - Blad 1, 4573A
    - Blad 2, 4573B
    - Blad 3, 4573C
    - Blad 4, 4573D
  - Kaart figuratief betreffende een ontworpen kanaal uit het eind van de Drecht tot in de Pijnenburger grift of wel aan het eind van deszelfs uitwatering in de rivier de Eem. Met bladen profielen., 1797; 4574A-4574E; 5 stukken. Manuscript Diverse Afmetingen
    Ook beschreven in Collectie Blanken toegang 4.BLF, inventarisnr. 542.
    Vervaardigd door A. Blanken Jzn. P. Lorentz.
    - Blad 1, 4574A
    - Blad 2, 4574B
    - Blad 3, 4574C
    - Blad 4, 4574D
    - Blad 5, 4574E
  - "Carte itineraire indiquant la continuation de la route pavee de Paris par Anvers à Amsterdam et specialement telle qu 'elle pourrait etre construite du Lage Zwalue à Rotterdam.", 4575; Manuscript Afmetingen 37 x 100 cm
    In dorso: 12 slachtmaand 1810. Behorend bij het rapport van de Ing. en Chef v. h. Prov. 2de District van 's Rijks Waterstaat A. Blanken Jzn. d.d. 9 oct. 1815, no. 1844.
    Ook beschreven in Collectie Blanken toegang 4.BLF, inventarisnr. 484.
  - "Plan de la route impériale de la le classe no. 2. traversant le departement des Bouches de la Meuse parti comprise dans le canton Gorcum entre Gorcum et Meerkerk.", 1812-1813; 4576; Manuscript Afmetingen 66 x 232 cm
    Ook beschreven in Collectie Blanken toegang 4.BLF, inventarisnr. 471.
  - Kaart van een gedeelte van de grote weg no. 9 van Delfzijl naar Maubeuge tussen Gorinchem en Vianen., 1812; 4577A-4577D; Afmetingen 27 x 114 cm met 3 bladen tekeningen van bruggen, sluizen e.d. Diverse Afmetingen
    Ook beschreven in Collectie Blanken toegang 4.BLF, inventarisnr. 469.
    - Manuscript, 4577A; Afmetingen 27 x 114 cm
    - Tekeningen van bruggen, sluizen e.d., 4577B
    - Tekeningen van bruggen, sluizen e.d., 4577C
    - Tekeningen van bruggen, sluizen e.d., 4577D
  - "Plan de la route impériale de la le classe no. 2. traversant le departement des Bouches de la Meuse parti comprise dans le canton de Vianen entre Meerkerk et Vianen.", 1812- 1813; 4578A; Manuscript Afmetingen 66 x 232 cm
    Ook beschreven in Collectie Blanken toegang 4.BLF, inventarisnr. 472.
  - "Plan de la route impériale de la le classe no. 2. traversant le departement des Bouches de la Meuse parti comprise dans le canton de Vianen entre Gorinchem et Vianen.", 4578B; Manuscript Afmetingen 51 x 83 cm
    Ook beschreven in Collectie Blanken toegang 4.BLF, inventarisnr. 470.
  - Tekening van een brug, liggende in de weg tussen Gorinchem en Vianen., 4578C; Manuscript Afmetingen 63 x 94 cm
    Ook beschreven in Collectie Blanken toegang 4.BLF, inventarisnr. 473.
  - "Plan de la route départementale no. 2., canton Nieuwpoort de Gorcum à Amsterdam, comprise entre Schelluinen et le passage du Lek vis à vis Schoonhoven, dans le departement des Bouches de la Meuse.", Z.j. (ca. 1810); 4579A-4579C; Manuscript
    Hierbij een blad met profils,en een blad tekeningen van de brug over de Giesen.
    Ook beschreven in Collectie Blanken toegang 4.BLF, inventarisnr. 467 en 468.
    - "Plan de la route départementale no. 2...", 4579A
    - Blad met profils, 4579B; Afmetingen 33-721 cm
    - Blad met tekeningen, 4579C; Afmetingen 45 x 65 cm
  - Steenweg tussen 's-Hertogenbosch en de Luikse grenzen, 4580A-4580C
    - Schetskaart van het project der nieuw te leggen steenweg tussen 's-Hertogenbosch en Luik, van Best tot aan de Luikse grenzen., 1789, 4580A; Manuscript Afmetingen 49 x 204 cm
      Ook beschreven in Collectie Blanken toegang 4.BLF, inventarisnr. 550.
    - Minuutkaart van de steenweg van 's-Hertogenbosch tot aan de Luikse grenzen met alignementen tot de 4 nieuwe projecten., 4580C; Kopie Afmetingen 67 x 205 cm
    - Netkaart van de steenweg van 's-Hertogenbosch tot aan de Luikse grenzen met alignementen tot de 4 nieuwe projecten., 19de eeuw, 4580B; Manuscript Afmetingen 50 x 208 cm.
  - Kaart van de haven der Lage Zwaluwe met de daaraan grenzende polders en gorzen etc., benevens enige gedane peilingen., 1809; 4581; Manuscript Afmetingen 59 x 89 cm
    Ook beschreven in Collectie Blanken toegang 4.BLF, inventarisnr. 333.
  - Aanleg nieuwe dwarskribben in de Waal bij de Kekerdomse rijswaard., Z.j. (ca. 1800); 4582; Manuscript Afmetingen 39.5 x 52 cm
    Kopie C. Apostool.
    Beh. bij verbaal Agent v. Pol. 1800 de. no. 349.
    Ook beschreven in Collectie Blanken toegang 4.BLF inventarisnr. 29.
  - Figuratieve kaart der situatie van de oude en verzande Rijnmond. Z.j., Kopie z.j. (ca. 1805); 4583; Manuscript Afmetingen 55 x 90 cm
    Kopie vervaardigd door D.J. Tomkins.
    KB 30 mrt 1808.
    Ook beschreven in Collectie Blanken toegang 4.BLF inventarisnr. 159.
  - Tekeningen van sluizen en andere kunstwerken, behorende bij de uitwatering van Rijnlands boezem te Katwijk., 1803-1807; 4584A-4584J; 10 stukken. Manuscript Diverse Afmetingen
    Ook beschreven in Collectie Blanken toegang 4.BLF, inventarisnr. 531.
    - Blad 1, 4584A
    - Blad 2, 4584B
    - Blad 3, 4584C
    - Blad 4, 4584D
    - Blad 5, 4584E
    - Blad 6, 4584F
    - Blad 7, 4584G
    - Blad 8, 4584H
    - Blad 9, 4584I
    - Blad 10, 4584J
  - Tekening van een gedeelte der fundering van de sluis binnen duins bij Katwijk tot uitwatering van Rijnslands boezemwater ter gelegenheid van het plechtig leggen van de 1ste steen., 1805; 4585A-4585M; Manuscript 40-47,5 cm
    Hierbij nog andere tekeningen van sluizen en kunstwerken. Manuscript en gedrukt 12 stukken. Diverse afmetingen
    Ook beschreven in Collectie Blanken toegang 4.BLF, inventarisnr. 533.
    Vervaardigd door A.C. Kors en A. Hanegraaf
    - Tekening, 4585A; Afmetingen 40 x 47.5 cm
    - Tekening, 4585B
    - Tekening, 4585C
    - Tekening, 4585D
    - Tekening, 4585E
    - Tekening, 4585F
    - Tekening, 4585G
    - Tekening, 4585H
    - Tekening, 4585I
    - Tekening, 4585J
    - Tekening, 4585K
    - Tekening, 4585L
    - Tekening, 4585M
  - Kaart van de situatie der boven molens met derzelver boezems onder Achthoven., ca. 1771; 4586A; Manuscript Afmetingen 49.5 x 53.5 cm
    Behoort bij de memorie van 2 sept. 1771, betreffende de verbetering der uitwatering van de Vijfheerenlanden van P.A. Ketelaar en B. Goudriaan. Azn.
    Ook beschreven in Collectie Blanken toegang 4.BLF, inventarisnr. 358.
  - Figuratieve afbeelding van de situatie aan de Arkelsedam., ca. 1771; 4586B; Manuscript Afmetingen 23.5 x 39.5 cm
  - Kaart van gedane peilingen in de Brasemermeer langs de dijk van de Kleine Heilige Geestpolder., 19de eeuw; 4587; Manuscript Afmetingen 40.5 x 79 cm
    Ook beschreven in Collectie Blanken toegang 4.BLF, inventarisnr. 293.
  - Kaart van peilingen, gedaan aan de Kagermeer., 1808; 4588; Manuscript Afmetingen 31 x 44.5 cm
    Ook beschreven in Collectie Blanken toegang 4.BLF, inventarisnr. 332.
  - Kaart van de Nieuwkoopse en Zevenhovense droogmakerij, verkleind naar de kaart van Verdam., 1809; 4589; Manuscript Afmetingen 33.5 x 50 cm
    Ook beschreven in Collectie Blanken toegang 4.BLF, inventarisnr. 352.
    Vervaardigd door J. Elsmeijer.
  - Krabbepolder op Rozenburg, 4590A-4590B
    - Kaart van de Krabbepolder en de Graspolder aan de voorpunt van het eiland Rozenburg, met verkavelingen., 19de eeuw, 4590A; Manuscript Afmetingen 66 x 52 cm
      Ook beschreven in Collectie Blanken toegang 4.BLF, inventarisnr. 437.
    - Kaart van de Krabbepolder op Rozenburg met verkavelingen., 19de eeuw, 4590B; Manuscript Afmetingen 84 x 92 cm
  - Kaart van het eiland IJsselmonde., Z.j. (1812); 4591; Manuscript Afmetingen 47 x 67 cm
    Beh. bij rapport v.d. Ing. en chef v.h. Dep. v.d. Monden v.d. Maas, A. Blanken Jzn.
    Ook beschreven in Collectie Blanken toegang 4.BLF, inventarisnr. 462.
  - "Het eylandt West-Voorn of Goedereede met de Dieptens en Droogtens rondsomme tot aan den Hoek van Holland etc."., 1729-1732; 4592; Afmetingen 65 x 54 cm
    Ook beschreven in Collectie Blanken toegang 4.BLF, inventarisnr. 376.
    Vervaardigd door Nic. Cruquius.
    Sculpsit David Coster en Claas Kondet 1733
  - Kaart van de duinen en dijken aan de Noord-zijde van het eiland Goedereede., Z.j. (ca. 1810); 4593A-4593B
    Ook beschreven in Collectie Blanken toegang 4.BLF, inventarisnr. 299.
    Vervaardigd door P.A. Overduyn
    - Kaart, 4593A
      Manuscript.
    - Bijbehorend schrijven, 4593B
  - Plattegrond-tekening van het grote of flauwe werk aan de Noord-zijde van Goeree met enige andere wederzijdse gelegen werken., 1799; 4594A-4594D; 4 stukken
    Ook beschreven in Collectie Blanken toegang 4.BLF, inventarisnr. 298.
    Vervaardigd door Adr. Goekoop.
    - Manuscript, 4594A; Afmetingen 60 x 140 cm
    - Blad met profils., 4594B; Afmetingen 60 x 139 cm
    - Blad met profils., 4594C; Afmetingen 60 x 139 cm
    - Situatietekening van het werk van P.A. Overduyn., 4594D; Afmetingen 58 x 82 cm